臺灣桃園地方法院民事判決　　　　　　　95年度訴字第1600號
原　　　告　甲○○
被　　　告　乙○○
訴訟代理人　何豐行律師
上列當事人間因本院95年度桃交簡字第1018號過失傷害等案件，
原告提起附帶民事訴訟（95年度桃交附字第51號），經本院刑事
庭移送前來，本院於民國96年6 月15日辯論終結，判決如下：
    主  文
原告之訴及假執行之聲請均駁回。
訴訟費用由原告負擔。
    事  實
甲、原告方面：
壹、聲明：
一、被告應給付原告新台幣（下同）138 萬5 千元，及自起訴狀
    繕本送達之翌日起至清償日止，按年息5%計算之利息。
二、原告願供擔保，請准宣告假執行。
貳、陳述：
一、被告於民國94年11月2 日上午11時40分許，駕駛車牌號碼68
    67-KT 號自用小客車（下稱被告車輛），沿桃園縣桃園市○
    ○路，由桃園往龜山方向直行，途經桃園縣桃園市○○路43
    5 號前時，應注意汽車行駛時，駕駛人應注意車前狀況，並
    隨時採取必要之安全措施，而依當時情況亦無不能注意情事
    ，竟疏未注意，未減速謹慎慢行，貿然行駛，適有原告騎乘
    車牌號碼F6F-026 號重型機車（下稱原告機車），沿桃園縣
    桃園市○○路往桃園縣政府方向行駛至上開地點迴轉時，閃
    避不及，2 車發生碰撞，致原告受有頭部外傷合併腦震盪症
    狀、左小腿鈍挫傷合併左徑骨幹下段粉碎性骨折、下背部挫
    傷、右小腿下端鈍挫傷之傷害。被告上開過失傷害罪部分業
    經本院刑事庭以95年度桃交簡字第1018號判決有罪在案。
二、被告上開犯行，造成原告之損害，被告應負賠償之責，原告
    請求金額共計138 萬5 千元，分述如下：
  (一)醫療費用：原告因本件車禍受傷而支出醫療費用，於扣除汽
    車強制責任險所理賠之49,723元後，尚受有67,447元之損害
    。
  (二)看護費用：原告因本次車禍受傷，行動不便，生活起居皆由
    三姊及先生照顧，需有人隨侍在側。又因車禍至今，傷口尚
    未完全癒合，僅能以柺杖慢慢練習，又醫生告知當時撞擊力
    量較大，何時能康復亦無法確知，故一定要有人隨侍在側，
    是以每日看護費1 千元，需人看護期間1 年計算，被告應賠
    償36萬5 千元，惟原告於本件僅請求182,553 元。
  (三)不能工作之損害：原告月薪平均為3 萬5 千元，因本件車禍
    造成原告受有18個月不能工作之損害，共計其金額為63萬元
    。
  (四)交通費：從事故發生之日起計算到95年10月19日止，因前往
    醫院接受治療，支出交通費共計5 千元。
  (五)精神慰撫金：原告出院後約1 週，因頭暈反胃，即因腦震盪
    症候群送署立桃園醫院急診，當日情形無法以言語形容。又
    原告因嚴重撞擊造成左腳部分皮膚組織壞死，需再做1 次植
    皮手術，惟因家中生活遭受重大影響，若再動手術，將無人
    能照顧，遂決定至桃園縣中壢市嘉德診所以敷藥方式治療，
    目前傷口已痊癒，不需植皮治療。惟被告從頭到尾毫無和解
    誠意，僅由友人代為道歉，被告卻不發一語，毫無誠意，為
    此請求被告賠償精神慰撫金50萬元。
參、證據：提出交通事故現場圖1 份、診斷證明書3 份、醫療收
    據19張、免用統一發票收據53張、匯款給付對帳單1 份為證
    。
乙、被告方面：
壹、聲明：
    如主文所示，並陳明如受不利判決，願供擔保請准宣告免為
    假執行。
貳、陳述：
一、被告於本件車禍事故對於應注意之事項均已盡其注意義務，
    更無法預見原告竟會於該路段突然迴轉，故被告並無過失，
    蓋：
  (一)道路交通規則第93條規定：「行車速度，依速限標誌或標線
    之規定，無標誌或標線者，應依左列規定：一、行車時不得
    超過50公里…」。本件事故中，原告機車在發生撞擊倒地之
    刮地痕跡僅有短短2.2 公尺，假若被告有超速行駛，則機車
    之刮地痕跡絕對不只2.2 公尺而已，且又無其他證據顯示被
    告當時有超速行駛，是被告並無超速行駛。又所謂汽車行駛
    時，駕駛人應注意車前狀況，隨時採取必要之安全措施，然
    科以駕駛人該注意義務，必須給予駕駛人合理且充足時間，
    以便該駕駛人可採取適當之措施避免危險發生，如駕駛人無
    法預見其他駕駛人違規行為，且無充足時間可採取適當措施
    ，實不能苛責駕駛人有疏未注意車前狀況，遽論以應負過失
    責任。駕駛人面對危險狀況時，從反應至踩煞車，進至完全
    煞停為止，必須經過一段時間，在此時間內，車輛無可避免
    仍會繼續前進，如扣除此一距離，駕駛人仍未能將車輛煞停
    ，始得認定駕駛人有應注意而未能注意車前狀況之過失，否
    則即屬任何人均無法避開之危險。而反應時間、反應距離及
    煞車距離，依司法行政部62年5 月9 日（62）函刑決字第46
    4 號函附「一般公路汽車煞車距離、行車速度對照表」及「
    汽車行駛距離及反應距離一覽表」所載，駕駛人一般平均反
    應時間為0.75秒，如時速為50公里，則駕駛者之反應距離約
    為10.4公尺；又在使用年限1 年以上之乾燥柏油路面行駛，
    煞車距離約為13公尺至14.1公尺，亦即駕駛人如遵守速限50
    公里行駛，在發現危險後，期待該駕駛人採取安全措施以避
    開危險之合理距離為23.4公尺至24.5公尺。本件被告當時車
    速為速限範圍內之時速50公里，依反映時間計算，當被告發
    現狀況欲緊急煞車，其反應距離約10.1公尺，再依道路交通
    事故調查報告表及交通事故現場蒐證照片所示，上開肇事路
    段並非下雨中之泥濘或積水道路，亦非陰雨霧致視線不清之
    情況，被告之煞車距離約為13公尺至14.1公尺，故被告以時
    速50公里依規定行駛，在發現危險後，期待被告採取安全措
    施以避開危險之合理距離為23.4公尺至24.5公尺（反應距離
    10.1公尺+ 煞車距離13至14.1公尺），惟實際上被告發現危
    險狀況之距離卻僅有15公尺，顯見被告根本不可能在15公尺
    之距離範圍內將車輛煞停，仍無法避免與原告之機車在上開
    撞擊點發生撞擊，故實難認被告依規定駕車之行為與本件交
    通事故之發生確有因果關係。
  (二)再者，被告依規定行駛於內側車道，且該事故發生之路段並
    非交岔路口且中央畫有分向限制線（即雙黃線），禁止迴轉
    及超車，被告實難預料原告會從右側前方之慢車道突然左轉
    切入快車道，且當時事發突然，根本不急煞停閃避，若因此
    率認被告應就車禍之發生負過失責任，實屬不公。
  (三)再參酌道路交通事故現場圖可知，被告之自小客車係停放在
    內車道上，且自小客車的車頭略朝向左邊，此足以證明被告
    在突然見到右前方之原告左轉切入快車道時，被告已採取必
    要之煞停閃避措施，惟被告仍無法避免碰撞原告所騎乘機車
    之左側車身，故被告已注意車前之狀況，亦已採取必要之安
    全閃避措施。
  (四)又參酌台北市車輛行車事故鑑定委員會就與本件情況相類似
    之案件之車禍事故所做之鑑定意見書，即認定係右前方之機
    車變換行向未注意後方來車為事故肇事原因，而後方追撞之
    機車無肇事原因。反觀本件原告不但擅行變換行向而未注意
    後方來車，左轉時又未顯示左邊方向燈，還直接左轉進入禁
    行機車之快車道內，更在不應迴車之路段貿然迴車，違規情
    節更嚴重，是前揭原告之行駛行為，均證明原告之違規行為
    始為本件車禍發生之肇事主因，更顯被告並無肇事因素，應
    無過失甚明。
  (五)基於交通危險之適當分配之信賴原則，被告不應負過失責任
    。信賴原則即行為實施某種行為之際，倘可認為被害人或第
    3 人亦將採取適當之行為，如此種信賴屬於相當，縱因被害
    人或第3 人之不適當行為而發生結果，亦不必對其行為之結
    果負責。換言之，行為人知道他人之錯誤行為可能引起法益
    之侵害，但仍有權相信他人會為正確之行為，若因此發生法
    益之侵害，行為人不必對結果負責。故合乎規則行車的交通
    參與者，可以信賴其他人也會同樣遵守規則、秩序。本件被
    告對於防止危險發生之相關交通法令之規定業已遵守，被告
    並無違規，並已盡相當之注意義務，則被告應有權信賴原告
    亦能遵守相關交通法令之規定，惟原告上揭諸多違規情節，
    基於信賴原則，被告不應就本次車禍之發生負過失責任。
  (六)又本件被告刑事責任經本院95年度交簡上字第104 號審理中
    ，經桃園縣區車輛行車事故鑑定委員會就本件車禍事故作肇
    事原因之鑑定後，鑑定意見「1.甲○○駕駛中機車於劃有分
    向限制線之路段迴車為肇事原因。2.乙○○無肇事因素。」
二、按損害之發生或擴大，被害人與有過失者，法院得減輕賠償
    金額，或免除之。重大之損害原因，為債務人所不及知，而
    被害人不預促其注意或怠於避免或減少損害者，為與有過失
    ，民法第217 條第1 、2 項定有明文。是縱認被告仍應負過
    失責任，惟原告就本件車禍之發生亦有重大過失，被告得依
    上開規定主張過失相抵，免除被告之賠償責任。
  (一)道路交通安全規則第106 條規定：「汽車（含機車）迴轉時
    應依左列規定：二、設有禁止迴車標誌或畫有分向限制線，
    禁止超車線、禁止變換車道線之路段，不得迴車。」、道路
    交通管理處罰條例第49條規定：「汽車（含機車）迴車時，
    有左列情形之一者，處二百元以上六百元以下罰鍰：二、在
    設有禁止迴車標誌或劃有分向限制線，禁止超車線或禁止變
    換車道線之路段迴車者。」本件肇事路段中央劃有分向限制
    線，是該路段不得迴車，惟原告竟無視於該分向限制標線之
    存在，仍貿然從慢車道左轉彎切入快車道欲迴轉至對向車道
    而導致本件車禍發生，是原告顯有重大過失，應負肇事主因
    責任。
  (二)又道路交通安全規則第91條規定：「行車遇有轉向、變換車
    道等情況時所用之燈光及駕駛人之手勢，應依左列規定：二
    、左轉彎時，應先顯示車輛前後之左邊方向燈光，或由駕駛
    人表示左臂平伸，手掌向下之手勢。六、變換車道時，應先
    顯示方向燈光或手勢。」道路交通管理處罰條例第49條規定
    ：「汽車（機車）迴車時，有左列情形之一者，處二百元以
    上六百元以下罰鍰：五、迴車前，未依規定暫停，顯示左轉
    燈光，或不注意來往車輛、行人，仍擅自迴轉者。」。原告
    於該路段迴轉時，並未於路旁暫停，原告理應注意左後方有
    無來車，惟其在能注意之情況下，竟未注意其左後方有無來
    車，即突然自慢車道左轉切入快車道內，而原告於往左迴轉
    時又未顯示左邊方向燈光，是原告貿然迴轉之行為，已明顯
    違反前開規定甚明。
  (三)道路交通管理處罰條例第45條第13款規定：「機器腳踏車不
    在規定車道行駛者，處新台幣六百元以上一千八百元以下罰
    鍰。」原告騎乘機車，未於慢車道內行駛，竟突然左轉行駛
    至快車道內，顯已違反上開規定，並因此導致本件車禍發生
    ，被告顯有重大過失。
三、茲對原告請求損害賠償之金額及項目，表示意見如下：
  (一)看護費用：被告否認原告看護費用之主張，蓋原告是否有看
    護之必要，及實際上是否已受他人看護，尚有疑問。又原告
    主張365 天之看護費用，惟事故發生至原告起訴時尚未滿36
    5 天，被告實不知看護日數係從何而來？
  (二)薪資損失：被告否認原告薪資損失之主張，蓋原告是否確實
    無法工作、不能工作日數如何，均有疑問。且原告主張63萬
    元之金額從何而來，亦未證明。
  (三)非財產上損害賠償：衡量兩造之資力、關係、以及原告就車
    禍之發生顯有重大過失等情，原告請求之精神慰撫金數額明
    顯過高，並不合理。
參、證據：提出台北市車輛行車事故鑑定委員會鑑定意見書、臺
    灣省桃園縣區車輛行車事故鑑定委員會函及鑑定意見書各1
    份為證。
丙、本院依職權調閱本院95年度交簡上字第104 號歷審卷宗，又
    向行政院衛生署桃園醫院函查原告有無僱請看護必要？期間
    為何？看護費收費標準如何？不能工作期間為何？有無搭乘
    計程車之必要？另向財政部臺灣省北區國稅局中壢稽徵所及
    桃園縣分局函查兩造之財產及所得資料，再向桃園縣政府警
    察局桃園分局調閱車禍當時之彩色照片資料。
    理  由
一、原告主張：被告於94年11月2 日上午11時40分許，駕駛被告
    車輛，沿桃園縣桃園市○○路，由桃園往龜山方向直行，途
    經桃園縣桃園市○○路435 號前時，與伊所騎乘而沿桃園縣
    桃園市○○路，欲往桃園縣政府方向行駛，惟因駛入上開地
    點而正欲迴轉之原告機車發生碰撞，致伊受有頭部外傷合併
    腦震盪症狀、左小腿鈍挫傷合併左徑骨幹下段粉碎性骨折、
    下背部挫傷、右小腿下端鈍挫傷之傷害，被告上開行為嗣經
    本院刑事庭以95年度桃交簡字第1018號判決認定成立過失傷
    害罪，判處拘役40日等之事實，業據引用本院刑事庭上開刑
    事判決（下稱本件刑事案件），並提出交通事故現場圖、診
    斷證明書為證（見本件附民卷第4 、5 頁），且為被告所不
    爭執，復經本院依職權調閱本件刑事案件全部卷宗（含偵查
    卷）無訛，堪信為真正。
二、原告復主張：上開車禍之發生，係因被告未注意車前狀況之
    過失所導致等語，然為被告所否認，並以：本件車禍實係被
    告騎乘機車於不得迴轉之處冒然迴轉所致，被告依規定行駛
    ，實無預見被告違規行為之可能，被告於本件並無過失等語
    置辯。經查：
  (一)按附帶民事訴訟經移送民事庭，即屬獨立民事訴訟，其移送
    後之訴訟程序，應適用民事訴訟法，刑事訴訟所調查之證據
    ，及刑事訴訟判決所認定之事實，並非當然有拘束民事訴訟
    之效力；刑事判決所為事實之認定，於獨立之民事訴訟之裁
    判時本不受其拘束，附帶民訴既因裁定移送而為獨立之民事
    訴訟，則原審依自由心證為與刑事判決相異之認定，即無違
    法之可言（最高法院43年台上字第95號、50年台上字第872
    號判例參照）。次按，損害賠償之債，以有損害之發生及有
    責任原因之事實，並二者之間，有相當因果關係為成立要件
    。故原告所主張損害賠償之債，如不合於此項成立要件者，
    即難謂有損害賠償請求權存在，最高法院48年台上字第481
    號判例意旨足資參照。查本件刑事一審判決固然認定被告於
    本件車禍有未注意車前狀況之過失，惟依上開說明，本院於
    審理本件損害賠償事件時，尚不當然受其認定事實之拘束，
    因此，本件原告之請求是否成立，即仍須以被告上開駕駛車
    輛之行為是否有過失為首要之爭點。
  (二)查本件事發前兩造之行車動向，業如前述，兩造斯時均係行
    駛於同向之同道路乙節，已可認定。次查，本件事發地點為
    雙向4 線道路，設有雙向禁止超車線，並於同向2 線道間，
    區○○○○道，且於快車道上標示「禁行機車」之字樣等節
    ，有原告道路交通事故現場圖、調查報告表(一)、原告提出之
    現場測繪紀錄表、現場相片各乙件在卷可稽卷（見本件刑事
    案件偵查卷第17、18、本件附民卷第4 頁、本院卷第77頁）
    。而按，禁止超車線，用以表示禁止超車。設於視距不足或
    接近交岔路口之路段。本標線分雙向禁止超車線及單向禁止
    超車線2 種。雙向禁止超車線，用雙黃實線，其線型尺寸與
    分向限制線同；單向禁止超車線，用黃實線配合黃虛線，虛
    線與實線間隔10公分，在實線1 面之車輛禁止超車，在虛線
    1 面之車輛允許超車。連續禁止超車路段，其間隔不足120
    公尺者，得視需要啣接設置之；禁止迴車標誌「禁22」，用
    以告示車輛駕駛人在前段道路行車，不准迴車。設於禁止迴
    車之地點。已設有禁止左轉標誌或標劃分向限制線、禁止超
    車線之路段，得免設之；在設有禁止迴車標誌或劃有分向限
    制線，禁止超車線、禁止變換車道線之路段，不得迴車。道
    路交通標誌標線號誌設置規則第166 條、第75條、道路交通
    安全規則第106 條第2 款分別定有明文。依上規定，於本件
    事發地點不僅機車不得行駛於快車道（即內側車道），復不
    得迴轉，亦可認定。然查，依上述道路交通事故現場圖所示
    ，原告機車於發生碰撞後倒地並向前滑行，最後停止於快車
    道上，而其刮地痕之起點位於快車道中間處，向前延伸約2.
    2 公尺而達於原告機車倒地處，以該刮地痕起點與停止後之
    被告車輛右前車頭受損處相距不遠，如由道路西側觀察，該
    刮地痕起點略後於被告車輛右前車頭，再參酌原告機車當時
    正欲橫越馬路迴轉之節，原告機車應係遭被告車輛自左側撞
    擊後隨即倒地，則刮地痕起點即應相當接近於兩車之碰撞處
    ，易言之，兩車係於快車道上發生撞擊，依此足認於本件事
    故發生時，原告機車正行駛至快車道上，故原告已違反上開
    機車不得行駛於快車道之規定，首堪認定。原告雖主張：伊
    自中壢沿中山路行駛，本欲前往縣政府，經十字路口時，因
    找不到供機車兩段式左轉之號誌，即靠馬路外側繼續前行，
    過振聲中學前之天橋後，見振聲中學旁有1 條巷子，車子可
    以進出，且雙黃線有缺口，所以在巷口等待迴轉，等沒有車
    子後，就慢慢橫越馬路要到對面車道等語（見本院卷第56、
    57頁），而原告所稱巷口，依上述道路交通事故現場圖所示
    應係指圖上所標示出之441 巷口，本件事發點所設置之雙向
    禁止超車線於延伸至該巷口處確有缺口存在。惟如原告所述
    ：伊原在路旁等待迴轉，見無車到來即慢慢橫越馬路等語屬
    實，則自刮地痕起點，以與該道路垂直方向延伸至其路旁處
    ，即應為原告等待迴轉之地點，依道路交通事故現場圖所示
    ，該處即為所標示出之「房屋」處，而以原告該等待迴轉處
    與上述44 1巷口距離之遠，原告顯不可能係在該巷口等待迴
    轉，並以該雙向禁止超車線缺口為通過點，是原告主張：伊
    係在雙黃線缺口處之路旁等待迴轉云云，與現場事實不符，
    不能信採。
  (三)承前，原告機車於本件事故發生時之行車動向，為於設有禁
    止迴轉標誌之道路違規橫越道路，過程中並行經（橫越）不
    能行駛機車之快車道，而欲迴轉至對向車道行駛，已足認定
    。因車輛迴轉，其行進方向與道路行車方向垂直，顯有妨礙
    正常車流之虞，又因於道路上行駛之車輛，除注意車前狀況
    ，隨時採取必要措施之義務外，如非遇有未設交通號誌之交
    岔路口等特殊路段，駕駛人僅須遵循交通號誌，遵限行駛，
    並無時時減速慢行之必要，因此迴轉車輛對於依循速限正常
    行駛之車輛而言，實屬具有一定程度危險之駕駛行為，故道
    路交通安全規則第106 條第5 款復規定：「汽車迴車前，應
    暫停並顯示左轉燈光或手勢，看清無來往車輛，並注意行人
    通過，始得迴轉」，而賦予迴轉車輛較大之注意義務，且於
    迴轉前應先暫時，於確認安全無虞後，始得為之，依此，相
    對於迴轉車輛，直行車輛於此一場合應享有絕對之優先路權
    。查本件被告車輛行經事發地點，依被告於警訊中之陳述，
    其車速約為時速50公里，經核未逾當地速限（見上揭偵查卷
    第5 、18頁），而依本件車損情形、刮地痕長度等卷存事證
    ，均無法認定被告車輛有超速行駛之事實，本院依原告之主
    張、舉證復查無被告車輛有何違規事由，則依上說明，即令
    被告於行經本件事發地點時，見原告機車因其所不明之原因
    而於路旁停等，亦應可信賴原告機車不會於其行經該路段時
    不遵路權，而未禮讓直行之被告車輛，即逕為橫越道路而迴
    轉之駕駛行為，自無因此減速慢行之必要。又依當時為上午
    11時40分許，道路為柏油鋪裝，路面乾燥無缺陷、無障礙物
    ，視距良好等情，有上述道路交通事故調查報告表(一)在卷可
    查（見上揭偵查卷第18頁），原告自無不能注意上開規定之
    情事，竟稱於迴轉時未見被告車輛等語（見本院卷第57頁）
    ，顯有未注意看清無來往車輛之過失。復依現場情形，被告
    車輛於停止時係車身一部跨越禁止超車線，車頭偏向道路左
    前方，又車損部位為右前車頭（見本院卷第78頁所附之車損
    照片），而刮地痕起點距道路邊線僅6.1 公尺，參酌機車重
    量輕、起步快之機動性（相對於汽車），原告機車自路旁起
    步至該處僅需約短短幾秒之時間，被告車輛當時車速不可能
    快至能於該瞬間自原告目視距離外而至，並撞及原告機車，
    顯見本件車禍係因被告上開未看清有無來車，並違規橫越快
    車道而於禁止迴轉處逕行迴轉等過失所肇致，而於此類違規
    態樣，依循速限正常行駛之車輛，對於僅須1 、2 秒之瞬間
    即可自路旁到達面前之橫越道路車輛，其發現橫越車輛之動
    態至發生撞擊之時間亦應與該瞬間相當，是可認其不僅無預
    見之可能性，且依通常駕駛人遇緊急狀態所須之反應時間再
    加上踩踏煞車後所須之煞停時間，於通常情形，亦可認定並
    無預防發生事故之可能性，被告辯稱：於見原告機車時已不
    及煞車，乃將方向盤向左打以閃避，已儘量採取必要之安全
    措施等語，應可採信。
  (四)本件刑事案件於一審判決後，原告不服判決結果，認量刑過
    輕而請求檢察官提起上訴，由本院刑事庭以95年度交簡上字
    第104 號過失傷害案件受理在案，經被告於該上訴程序中請
    求將本件車禍事故送請臺灣省桃園縣區車輛行車事故鑑定委
    員會鑑定，其結論為：「1 、甲○○駕駛重機車於劃有分向
    限制線之路段迴車為肇事原因。2 、乙○○無肇事因素。」
    有該委員會95年10月5 日桃縣行字第0955202924號函附之縣
    鑑字第950557號鑑定意見書在卷可參（見本院卷第50-52 頁
    ，並參本件刑事案件卷宗），原告於上開鑑定完成後，即撤
    回本件刑事案件之上訴，故該一審刑事判決即告確定。嗣於
    本件民事損害賠償事件審理中，原告復請求將本件車禍之責
    任歸屬送請覆議，經臺灣省車輛行車事故覆議鑑定委員鑑定
    後，結論為：「照桃園縣區鑑定會之鑑定意見，惟意見一文
    詞改為『甲○○駕駛重機車於劃有分向限制線路段迴車時，
    未注意左後方來車動態，並讓其先行，為肇事原因」，亦有
    該委員會96年5 月21日府覆議字第0966201371號函存卷可參
    （見本院卷第89頁），而上開2 委員會就本件車禍責任歸屬
    之鑑定意見，亦同於本院前開之認定，附此敘明。
  (五)綜上所述，本件依卷存事證，已可證明被告於本件車禍事故
    之發生並無過失，反之，原告則有過失，且原告過失與伊所
    受損害間，亦可認定有相當因果關係存在。又原告復未能進
    一步主張並舉證被告有何不法過失行為，故原告主張：本件
    車禍之發生係因被告之過失所致，被告對伊應負損害賠償責
    任云云，尚乏實據，不能採信。
三、從而，原告依侵權行為之法律關係，請求被告給付138 萬5
    千元，及自起訴狀繕本送達之翌日起至清償日止，按年息5%
    計算之利息，為無理由，應予駁回。又原告之訴既經駁回，
    其假執行之聲請即失所附麗，應併駁回之。
四、本件事證已臻明確，兩造其餘之主張、陳述及所提之證據資
    料，核與判決結果無何影響，爰不一一論述，附此敘明。
五、據上論結，本件原告之訴為無理由，依民事訴訟法第78條，
    判決如主文。
中　　華　　民　　國　　96　　年　　7 　　月　　13　　日
                  民事第二庭    法　官　范明達
以上正本係照原本作成
如對本判決上訴，須於判決送達後20日內向本院提出上訴狀
中　　華　　民　　國　　96　　年　　7 　　月　　13　　日
                                書記官　江世亨
